# 陈版及各位大侠，上市公司三无投资，首次执行金融工具准则初始计量

提问人：lxch119 时间：2019-11-17 06:30:18
上市公司执行新金融工具准则，对没有公开市价的权益投资，划分为公允价值变动计入当期损益的金融资产。
由于就是没有公开市价，企业就是按照成本计量，假设最后处置当期，对上市公司的损益影响过大，是不是容易被认定为有问题？

回答人：chenyiwei
可能会存在被认定为利润操纵的可能性。关键是如何合理证明该项权益性投资满足《企业会计准则第 22 号——金融工具确认和计量（ 2017 年修订）》第四十四条所指的 “用以确定公允价值的近期信息不足，或者公允价值的可能估计金额分布范围很广，而成本代表了该范围内对公允价值的最佳估计” 的“有限情形”，且不存在该准则第四十四条、第四十五条明确列举的情形。